ko: 젤라틴 원료: 소; 생선; 혼합 동물성; 식물성; 돼지; 가금류; 합성; 알 수 없음; 기타
ru: Источник желатина: Говяжий; Рыбный; Из смеси животных источников; Растительного происхождения; Свиной; Из птицы; Синтетический; Неизвестно; Другое
pt-PT: Fonte de gelatina: Bovina; Peixe; Mistura animal; De origem vegetal; Suína; Aves; Sintética; Desconhecida; Outra
ro-RO: Sursă de gelatină: Bovină; Pește; Mixt animal; Pe bază de plante; Porcină; Pasăre; Sintetic; Necunoscut; Altele
ja: ゼラチン源: 牛由来; 魚由来; 混合動物由来; 植物由来; 豚由来; 家禽由来; 合成; 不明; その他
tr: Jelatin kaynağı: Sığır; Balık; Karışık hayvansal; Bitki bazlı; Domuz; Kümes hayvanı; Sentetik; Bilinmiyor; Diğer
bg-BG: Източник на желатин: Говежди; Рибен; Смесен животински; На растителна основа; Свински; Птичи; Синтетичен; Неизвестен; Друго
da: Gelatinens oprindelse: Kvæg; Fisk; Blandede dyr; Plantebaseret; Svin; Fjerkræ; Syntetisk; Ukendt; Andet
hu: Zselatin eredete: Szarvasmarha; Hal; Vegyes állati; Növényi alapú; Sertés; Baromfi; Szintetikus; Ismeretlen; Egyéb
pt-BR: Fonte da gelatina: Bovina; Peixe; Misto animal; De origem vegetal; Suína; Aves; Sintética; Desconhecida; Outro
cs: Zdroj želatiny: Hovězí; Rybí; Smíšený živočišný; Rostlinný; Vepřový; Drůbeží; Syntetický; Neznámý; Ostatní
it: Fonte di gelatina: Bovina; Pesce; Animale mista; A base vegetale; Suina; Pollame; Sintetica; Sconosciuta; Altro
sl-SI: Vir želatine: Goveje; Ribje; Mešan živalski izvor; Rastlinskega izvora; Svinjsko; Perutnina; Sintetično; Neznano; Drugo
lt-LT: Želatinos šaltinis: Galvijų; Žuvų; Įvairių gyvūnų; Augalinės kilmės; Kiaulių; Paukštienos; Sintetinė; Nežinoma; Kita
hr-HR: Izvor želatine: Goveđa; Riblja; Miješana životinjska; Biljnog podrijetla; Svinjska; Perad; Sintetička; Nepoznato; Ostalo
en: Gelatin source: Bovine; Fish; Mixed animal; Plant-based; Porcine; Poultry; Synthetic; Unknown; Other
pl: Źródło żelatyny: Wołowa; Rybia; Mieszana (zwierzęca); Roślinna; Wieprzowa; Drobiowa; Syntetyczna; Nieznana; Inne
de: Herkunft der Gelatine: Rind; Fisch; Gemischte tierische Herkunft; Pflanzenbasiert; Schwein; Geflügel; Synthetisch; Unbekannt; Sonstige
fr: Origine de la gélatine: Bovine; Poisson; Animal mixte; À base de plantes; Porcine; Volaille; Synthétique; Inconnue; Autre
sv: Gelatinkälla: Nöt; Fisk; Blandade animalier; Växtbaserad; Gris; Fjäderfä; Syntetisk; Okänd; Övrigt
el: Πηγή προέλευσης ζελατίνης: Βοοειδών; Ψαριού; Μικτή ζωική; Φυτικής προέλευσης; Χοιρινή; Πουλερικών; Συνθετική; Άγνωστη; Άλλο
fi: Gelatiinin lähde: Nauta; Kala; Sekoitettu eläinperäinen; Kasvipohjainen; Sika; Siipikarja; Synteettinen; Tuntematon; Muu
vi: Nguồn gốc gelatin: Bò; Cá; Động vật hỗn hợp; Gốc thực vật; Heo; Gia cầm; Tổng hợp; Không xác định; Khác
sk-SK: Zdroj želatíny: Hovädzí; Rybí; Zmiešaný živočíšny; Rastlinného pôvodu; Bravčový; Hydinový; Syntetický; Neznámy; Iný
nl: Gelatinebron: Rund; Vis; Gemengd dierlijk; Plantaardig; Varken; Gevogelte; Synthetisch; Onbekend; Overig
th: แหล่งที่มาของเจลาติน: วัว; ปลา; สัตว์ผสม; จากพืช; หมู; สัตว์ปีก; สังเคราะห์; ไม่ทราบ; อื่นๆ
es: Fuente de gelatina: Bovina; De pescado; Animal mixta; A base de plantas; Porcina; De ave; Sintética; Desconocida; Otra
zh-CN: 明胶来源: 牛提取; 鱼提取; 混合动物提取; 植物基; 猪提取; 禽类提取; 合成; 未知; 其他
zh-TW: 明膠來源: 牛提取; 魚類提取; 混合動物提取; 植物性; 豬提取; 家禽提取; 合成材質; 未知; 其他
nb: Gelatinkilde: Storfe; Fisk; Blandet animalsk; Plantebasert; Svin; Fjærfe; Syntetisk; Ukjent; Annet